【裁判字號】    97,訴,424
【裁判日期】    970328
【裁判案由】    毒品危害防制條例
【裁判全文】
臺灣板橋地方法院刑事判決               97年度訴字第424號
公  訴  人  臺灣板橋地方法院檢察署檢察官
被      告  甲○○
上列被告因毒品危害防制條例案件，經檢察官提起公訴（96年度
毒偵字第8713號），被告於本院準備程序進行中就被訴事實為有
罪之陳述，並聽取當事人之意見後，經本院合議庭裁定由受命法
官獨任進行簡式審判程序，並判決如下：
    主  文
甲○○施用第一級毒品，累犯，處有期徒刑拾月。
扣案第一級毒品海洛因壹小包（驗餘淨重零點肆伍公克）沒收銷
燬。注射針筒壹支沒收。
    事  實
一、甲○○前曾犯有竊盜罪、詐欺未遂罪、侵占罪等前科多次；
    所犯最後之竊盜罪於94年9 月7 日經本院以94年度簡字第
    4064號判處有期徒刑4 月，如易科罰金以3 百元折算1 日，
    而於94年11月14日確定；嗣其再犯竊盜罪案件，於95年3 月
    8 日經本院以95年度簡字第1254號判處有期徒刑6 月，如易
    科罰金以3 百元折算1 日，而於95年4 月6 日確定（嗣該罪
    因符合減刑條件，由本院以96年度聲減字第786 號裁定減為
    有期徒刑3 月確定），上揭2 罪接續執行，甫於96年8 月20
    日縮刑期滿執行完畢。又甲○○因另犯施用毒品案件，經本
    院以95年度毒聲字第233 號裁定送觀察勒戒後，認有繼續施
    用毒品之傾向，再經本院95年毒聲字第614 號裁定令入戒治
    處所施以強制戒治，嗣因執行成效良好，於96年1 月15日停
    止戒治處分出監並付保護管束，再於96年3 月27日保護管束
    期滿，由臺灣板橋地方法院檢察署檢察官以96年度戒毒偵字
    第35號不起訴處分確定。
二、詎甲○○仍不知悔改，未能戒除毒癮，復基於施用第一、二
    級毒品之犯意，於上揭強制戒治執行完畢之96年10月27日上
    午11時、12時許，在其臺北縣三重市○○街126號3樓住處，
    以將海洛因及甲基安非他命摻水再予針筒注射之方式，同時
    施用第一級毒品海洛因及第二級毒品甲基安非他命。嗣為警
    於96年10月27日21時許，在臺北縣三重市○○街94號前查獲
    甲○○，並扣得第一級毒品海洛因1 小包（淨重0.47公克，
    因鑑驗使用0.02公克，剩餘0.45公克）及甲○○所有供注射
    施用上開第一級毒品海洛因、甲基安非他命所用之注射針筒
    1 支；嗣經警採集其尿液檢體送驗結果，呈鴉片類、安非他
    命類陽性反應，而查悉上情。
三、案經臺北縣政府警察局三重分局報請臺灣板橋地方法院檢察
    署檢察官偵查起訴。
    理  由
一、上開事實，業據被告甲○○於本院準備程序及審理時供承不
    諱（本院卷第28頁、29頁、34頁至第38頁）；又被告於如事
    實欄第二段所述時地經警查獲後採尿檢驗結果，所採尿液含
    有鴉片類嗎啡、安非他命類甲基安非他命陽性反應一節，此
    有臺北縣政府警察局三重分局查獲毒品案件被移送者姓名代
    碼對照表、台灣檢驗科技股份有限公司濫用藥物尿液檢驗報
    告各1 紙在卷足憑（偵查卷第15頁、第41頁、39頁）。又被
    告經警自其身上查獲之白色粉末1 小包經送檢驗結果，呈海
    洛因陽性反應，確為第一級毒品海洛因，淨重0.47公克，因
    鑑驗使用0.02公克，驗餘0.45公克等情，亦有台灣檢驗科技
    股份有限公司濫用藥物檢驗報告1 紙在卷足憑（同上偵查卷
    第34頁）；此外並有扣押物品目錄表1 紙、注射針筒照片1
    張及被告甲○○所有供注射施用上開第一級毒品海洛因、甲
    基安非他命所用之注射針筒1 支扣案足稽（同上偵查卷第12
    頁、18頁、第29頁、96年度保管字第8228號扣押物品清單）
    。綜上調查，本件事證明確，被告犯行應堪認定。
二、查海洛因與甲基安非他命分別屬於毒品危害防制條例第2條
    第2 項第1 款、第2 款所列之第1 級毒品、第2 級毒品，不
    得持有、施用，被告甲○○竟持之以施用，核其所為，係犯
    毒品危害防制條例第10條第1 項之施用第一級毒品罪、同條
    例第10條第2 項之施用第二級毒品罪。被告持有海洛因、甲
    基安非他命犯行，各為施用之高度行為所吸收，均不另論罪
    。
三、按有關甲基安非他命和海洛因可否由施用人予以同時併行吸
    食施用？同時施用是否會引起排斥乙節？依據行政院退除官
    兵輔導委員會臺北榮民總醫院函覆稱：一般而言，甲基安非
    他命或海洛因大多分開使用，但下列情況會有混用時候：1
    、有些海洛因使用者喜好加入甲基安非他命以增加其舒暢感
    ，2 、原先使用甲基安非他命者開始嚐試使用海洛因時，3
    、有些海洛因成癮者偶而會施用甲基安非他命來消除海洛因
    戒斷時出現之不舒服症狀，4 、有些海洛因被販毒者加入甲
    基安非他命以增加其重量。因此，在上述之第1 及第2 情況
    下，較為常見甲基安非他命和海洛因同時放在玻璃球內燒烤
    吸用，這兩種藥物同時施用不會引起排斥，甚至在欣快感方
    面有被加強的可能等語，有該醫院93年5 月11日北總內字第
    0930023372號函影本在卷足憑。經查：本件被告於本院準備
    程序與審理時業已供承其本人係將第二級毒品甲基安非他命
    與第一級毒品海洛因混合，再以注射方式施用等語在卷（本
    院卷第28頁、29頁、34頁至第38頁）；而公訴人亦無法舉證
    證明被告於上開事實欄第一段所述之時地，係將第一級毒品
    海洛因與第二級毒品甲基安非他命分開使用，自不得僅憑上
    開台灣檢驗科技股份有限公司濫用藥物尿液檢驗報告中因均
    含有鴉片類嗎啡陽性反應與甲基安非他命類陽性反應，即遽
    論被告係於上開事實欄第一段所述時、地係分開施用第一級
    毒品海洛因與第二級毒品甲基安非他命。故由上揭文獻說明
    ，顯見被告所稱其係將第二級毒品甲基安非他命與第一級毒
    品海洛因混合後，再以注射針筒注射之方式施用等情，應可
    採信。是被告於前開事實欄第一段所述時、地同時施用第一
    級毒品海洛因與第二級毒品甲基安非他命之行為，應依刑法
    第55條前段想像競合犯之規定，論以罪名較重之施用第一級
    毒品海洛因罪。公訴人起訴書認被告所為，係分別犯毒品危
    害防制條例第10條第1 項、第2 項之施用第一級毒品罪與第
    二級毒品罪，犯意各別，應依數罪併合處罰云云，尚有誤會
    ，併予敘明。查被告有如事實欄第一段所載犯罪前科及刑之
    執行情形，有臺灣高等法院被告前案紀錄表一份在卷可憑，
    其於受徒刑執行完畢後，5 年內故意再犯本件有期徒刑以上
    之上開二罪，應依刑法第47條第1 項規定論以累犯，並加重
    其刑。爰審酌被告前開素行與其曾有施用毒品案件受刑事保
    安處分，其仍未戒斷其施用毒品之惡習，竟再犯本件施用第
    一級毒品海洛因與第二級毒品甲基安非他命等之犯行，顯見
    其不思悔改，兼衡其犯後業已坦承犯行，態度尚稱良好等一
    切情狀，量處如主文第一項所示之刑，以示懲儆。
四、
1 、沒收銷燬：前開扣案如事實欄第二段所示之第一級毒品海洛
    因1 小包（驗餘淨重0.45公克），應依毒品危害防制條例第
    18條第1 項前段規定沒收銷燬。
2、沒收：扣案同段所示之注射針筒1 支，係被告甲○○所有供
   其施用上開毒品所用之物，業據被告供明在卷，爰依刑法第
   38條第1 項第2 款規定沒收。
據上論斷，應依刑事訴訟法第299條第1項前段、第273條之1第1
項、毒品危害防制條第10條第1 項、第2 項、第18條第1 項前段
，刑法第11條前段、第47條第1 項、第55條前段、第38條第1 項
第2 款，判決如主文。
本案經檢察官連思藩到庭執行職務。
中    華    民    國    97    年    3     月    28    日
                    刑事第二庭  法  官 陳坤地
上列正本證明與原本無異。
如不服本判決，應於送達後十日內敘明上訴理由，向本院提出上
訴狀。
                                書記官 林壯隆
中    華    民    國    97    年    4     月    1     日
附錄本案論罪科刑法條全文
毒品危害防制條例第10條：
施用第1級毒品者，處6月以上5年以下有期徒刑。
施用第2級毒品者，處3年以下有期徒刑。


司法院資訊處製作；財團法人民間司法改革基金會備份。
